【裁判字號】    97,交聲,788
【裁判日期】    970908
【裁判案由】    交管條例聲異
【裁判全文】
臺灣板橋地方法院交通事件裁定         97年度交聲字第788號
原處分機關  交通部公路總局臺北區監理所
異  議  人
即受處分人  乙○○
上列受處分人因違反道路交通管理處罰條例事件，對於交通部公
路總局臺北區監理所中華民國97年4 月24日所為之處分（原處分
案號：北監營裁字第裁40-C00000000號），聲明異議，本院裁定
如下：
    主  文
異議駁回。
    理  由
一、按道路交通管理處罰條例所稱之汽車，包括機器腳踏車，道
    路交通管理處罰條例第3 條第8 款已有明定。次按汽車駕駛
    人，行經有燈光號誌管制之交岔路口闖紅燈者，處新臺幣（
    下同）一千八百元以上五千四百元以下罰鍰；又汽車駕駛人
    駕駛汽車違反道路交通管理處罰條例第53條規定者，除應依
    該條所規定之罰鍰處罰外，並予記違規點數三點，道路交通
    管理處罰條例第53條第1 項、第63條第1 項第3 款分別定有
    明文。
二、本件異議人即受處分人乙○○於民國97年3 月21日下午2 時
    9 分許，騎乘其所有之車牌號碼WRZ-531 號輕型機車，途經
    臺北縣新莊市○○路與建中路設置有燈光號誌管制之交岔路
    口時，因紅燈左轉，而為臺北縣政府警察局新莊分局中平派
    出所警員甲○○以受處分人騎乘機車有違反前揭道路交通管
    理處罰條例第53條第1 項規定之行為逕行製單舉發，受處分
    人收受舉發單後，於應到案日期前向原處分機關提出陳述，
    經原處分機關函請舉發機關調查結果，仍認受處分人有上述
    違規行為，原處分機關乃依道路交通管理處罰條例第53條第
    1 項、第63條第1 項第3 款（裁決書漏引第1 項第3 款，應
    予補正）、違反道路交通管理事件統一裁罰基準表之規定，
    於97年4 月24日裁處受處分人罰鍰一千八百元，並記違規點
    數三點。
三、訊據受處分人乙○○矢口否認有上揭違規行為，辯稱：便衣
    警察可以開罰單嗎？舉發當天警員約幾點值勤？是站在哪個
    路口？伊平日騎機車時速約40公里，路口那麼小，為何沒辦
    法將伊攔停當場舉發？況且伊已無印象自己有無經過該路口
    ，不能僅憑警員片面之詞就認定其違規云云。然查，臺北縣
    新莊市○○路與建中路交岔路口設置有燈光號誌管制一節，
    受處分人並不否認。又受處分人騎乘機車於前揭時地違規闖
    紅燈而經警舉發等情，業據證人即目睹受處分人騎乘機車違
    規行駛之警員甲○○於本院97年6 月5 日調查時，以具結擔
    保其供述之真實性，並在負擔偽證罪之處罰心理下證稱：本
    件舉發是於97年3 月21日下午2 時9 分許在臺北縣新莊市○
    ○路與建中路口，當時伊正執行特種警衛勤務，當天是總統
    大選前一日，當時是因為候選人掃街拜票，在該處執行交通
    疏導勤務，舉發單則是回到派出所時才填製的，伊已忘了正
    確時間，是在勤務結束後一、二個小時；當時依據勤務規定
    ，不可能當場攔停完成舉發，因為車隊隨時會過，為了候選
    人的安全，必須保持路口淨空，伊是站在新泰路與建中路口
    停等線後方約二、三公尺的新泰路上，一開始號誌燈南向北
    是紅燈時，駕駛人有先停下來，後來看左右方向沒車，就由
    北往東方向左轉建中街，因為伊是在駕駛人的後方，駕駛人
    突然闖紅燈左轉，伊無法將其攔停，所以很清楚地記下車號
    及車型後逕行舉發，當場的駕駛人是女性，伊在距離不到十
    公尺的距離注視車牌二、三秒鐘而記下車號，當時天候良好
    ，而且該路口只有一輛機車闖紅燈，不可能有誤判等語。按
    證人甲○○乃為原處分機關所認定受處分人有前開騎乘機車
    違規行為之原證人，其並到庭在本院法官面前以言詞供述本
    件訴訟上之待證事實–即受處分人有前開違規事實，本院由
    其上述證述已得有受處分人確有上開違規行為之心證，且於
    本件卷存證據資料內並無任何積極證據足以證明證人甲○○
    上開證詞係屬虛偽，亦無足以令人顯信甲○○之證述為不可
    採之品性證據或前科證據存在，本院自不得僅以證人係本件
    製單舉發之員警而全盤抹煞其在訴訟上所具有之原證人資格
    ，而受處分人復無舉出或聲請本院調查任何對其有利之證據
    ，以使本院對證人所供述受處分人違規之行為產生任何合理
    之懷疑，更未見有何舉發程序不合法之情事。至於受處分人
    質疑警員著便衣值交通勤務云云，亦經證人甲○○結證稱：
    伊當天是執行特種交通勤務，是穿著警員制服，且有反光背
    心等語，顯難據此而卸免本件闖紅燈之違規責任。從而受處
    分人雖以前開情詞為辯，尚難認為可採，本件事證明確，受
    處分人有上述違規行為洵堪認定。
四、綜上所述，受處分人確有騎乘機車在上開時地行經有燈光號
    誌管制之交岔路口闖紅燈之違規行為，是以原處分機關依前
    揭道路交通管理處罰條例第53條第1 項、第63條第1 項第3
    款、違反道路交通管理事件統一裁罰基準表之規定，裁處受
    處分人罰鍰一千八百元，並記違規點數三點，核無違誤，本
    件受處分人聲明異議為無理由，自應將其異議駁回。
據上論斷，應依道路交通案件處理辦法第19條，裁定如主文。
中    華    民    國    97    年    9     月    8     日
                    交通法庭    法  官  張江澤
以上正本證明與原本無異。
如不服本裁定，應於送達後5日內，向本院提出抗告狀。
                                書記官  梁宜庭
中    華    民    國    97    年    9     月    10    日


司法院資訊處製作；財團法人民間司法改革基金會備份。
